

BERNARDO ANEUDY SANTOS SANTOS

FULL STACK WEB DEVELOPER

Full-Stack Web Developer, con sólida experiencia en gestión de sistemas, análisis de software y desarrollo de software de pila completa, experiencia que he adquirido a lo largo de mi trayectoria en diversas instituciones gubernamentales y proyectos del sector público. Sin embargo, mi verdadera pasión se encuentra en el frontend, donde disfruto crear interfaces atractivas y funcionales que brinden la mejor experiencia de usuario.

2 CONTACTO

- **2** 809-671-1403
- bernardoaneudy@gmail.com
- bernardo.dev
- Santo Domingo Distrito Nacional
- https://github.com/Bernardosantos santos
- www.linkedin.com/in/bernardo santossa

SOFT SKILLS

- Metodologías Ágiles
- Orientado a Resultados
- Pensamiento Analítico
- Adaptabilidad
- Colaboración y Comunicación

(3) TECHNICAL SKILLS

- Java Script, C#, PHP,
- React, Angular, .NET, Laravel, Node,
- Tailwind CSS, Bootstrap
- MySQL, SQL Server

(DIOMAS)

- Español nativo
- Inglés Tecnico

Portofolio



EXPERIENCIA

DESARROLLADOR DE SOFTWARE

Ministerio de Educación

2024 - Presente

- Desarrollo de aplicaciones y módulos en .NET y SQL integrando bases de datos relacionales para optimizar operaciones.
- Contribuí en el levantamiento de los requisitos del cliente para el desarrollo de la plataforma web de registro de personal. Asimismo, validé los cambios solicitados frente a los entregados por el desarrollador, realicé pruebas de funcionalidad e integración y documenté todos los ajustes realizados.
 Finalmente, elaboré toda la documentación para el cliente, así como los manuales de usuario.

ANALISTA DE SISTEMAS

Ministerio de Educación

2022 - 2023

 Colaboré en el desarrollo de la plataforma web para el concurso de oposición de monitores, actualizando la interfaz de registro de usuarios y validación documentos. También estuve a cargo de los cambios de otros desarrolladores tanto de código como de base de datos y documenté las modificaciones realizadas. Además, coordiné con los equipos de seguridad y base de datos para la puesta en producción de dichas actualizaciones. Asimismo, validé los ajustes solicitados por el cliente y realicé pruebas de funcionalidad e integración.

SOPORTE DE SEGURIDAD Y MONITOREO (NOC)

Oficina Gubernamental de Tecnología de la información y comunicación (OGTIC)

2020 - 2022

 Contribuí en la migración y actualización de aproximadamente 500 portales web del Estado dominicano, tanto a nivel de aplicación (Joomla y WordPress) como de base de datos, implementando medidas de seguridad con Cloudflare y otras herramientas para garantizar la integridad de la información. Asimismo, brindé servicios de instalación, configuración y soporte de infraestructura TIC, así como servicio de correo electrónico, para diversas instituciones del Estado, entre otras funciones



FORMACIÓN

ING EN SISTEMAS COMPUTACIONALES

Universidad Catolica de Santo Domingo UCSD 2018 - 2022

DIPLOMADO EN DESARROLLO WEB PHP Y MYSQL

itla

2020